臺灣高等法院臺中分院刑事判決　　　　　　　　　九十一年度上易字第二一三一號
　　上　訴　人
　　即　被　告　乙○○○　 女.
右上訴人因傷害等案件，不服臺灣南投地方法院九十一年度易字第五一六號中華民國
九十一年九月二十日第一審判決（起訴案號：臺灣南投地方法院檢察署九十一年度偵
字第二一三三號），提起上訴，本院判決如左：
      主  文
上訴駁回。
      事  實
一、乙○○○以拾荒為業。其於民國（下同）九十一年五月二十七日（起訴書誤載為
    同年月二十一日）上午十一時許，在南投縣竹山鎮台西客運公司車站前，見甲○
    ○（所涉傷害罪，業經原審判處拘役貳拾日，如易科罰金，以佰元折算壹日；
    緩刑貳年確定）將其所有停放於道路中之手推車移往較路旁之位置以免影響交通
    ，竟心生不滿，基於公然侮辱之接續犯意，在該不特定多數人得以共見共聞之車
    站前，先朝甲○○臉部吐口水（未達強暴之程度），再以台語「幹你娘」之粗鄙
    言語，公然侮辱甲○○，致甲○○名譽受損。嗣甲○○不願再搭理乙○○○，旋
    走進上開車站內正欲離去。詎乙○○○另基於傷害之犯意，持台西客運公司所有
    置於上開車站內之掃把一支（未扣案），自後毆打甲○○，使甲○○因乙○○○
    之上開毆打，而受有右前臂擦傷八Ｘ六公分之傷害。
二、案經陳葉玉英訴由南投縣警察局竹山分局報請臺灣南投地方法院檢察署檢察官偵
    查起訴。
    理  由
一、被告即上訴人（以下簡稱被告）乙○○○經合法傳喚，未於本院審判期日到庭，
    惟被告乙○○○於原審審理及本院調查時對於其於右揭時、地，以台語罵甲○○
    「幹你娘」之事實，固均坦白承認，然矢口否認有何公然侮辱及傷害之犯行，辯
    稱：當時甲○○將其所有之手推車推倒，其要求甲○○將手推車翻回來，甲○○
    不要，並吐口水，且是甲○○先罵她，伊才回罵甲○○「幹你娘」，但其沒有朝
    甲○○吐口水，也沒有持掃把毆打甲○○云云。經查，右揭被告乙○○○如何朝
    甲○○吐口水及以台語罵「幹你娘」，並持掃把一支，自後毆打甲○○，致甲○
    ○受有前揭傷害之犯罪事實，迭據告訴人甲○○於警訊、偵查中、原審及本院調
    查、審理時指訴綦詳，核與證人林明宗、吳文博於原審審理時到庭結證情節大致
    相符。證人林明宗結證稱：「當天我坐在台西客運前面椅子，甲○○坐在我旁邊
    的椅子上，我看到被告乙○○○走過來對甲○○吐口水，我說你（指被告乙○○
    ○）怎麼可以對人家（指被告甲○○）吐口水，連我都被噴到，後來我與甲○○
    走到廁所洗臉，出來之後甲○○與我換位子，甲○○問乙○○○說這樣你高興了
    吧？乙○○○說不爽，幹你娘，．．．，我勸甲○○說走了就沒事，甲○○走進
    台西客運裡面，乙○○○拿了壹支竹掃帚就往甲○○後面打過去，．．．」等語
    （詳見原審審理卷第二十六頁）；證人吳文博結證稱：「當天我站在台西客運椅
    子前面，我看到被告乙○○○走過來對甲○○吐口水，後來我又看到乙○○○罵
    甲○○幹你娘，甲○○就走進去台西客運裡面，乙○○○拿了壹支竹掃把就往甲
    ○○後面打過去，．．．」等語（詳見原審審理卷第二十六頁）。且有沈仁諒醫
    院九十一年五月二十七日所出具甲○○之診斷證明書一紙附卷可稽，足認被告乙
    ○○○確有前開接續公然侮辱及傷害甲○○之犯行無訛，是被告乙○○○前開所
    辯，無非事後卸責之詞，不足採信。本件事證已臻明確，被告右揭犯行，均堪以
    認定，應予依法論科。
二、被告另請求再傳訊客運站之計程車司機證明其並未涉有本件犯行，惟本件證人林
    明宗、吳文博二人即為在客運站前目擊現場之計程車司機，對於被告確有上開公
    然侮辱及傷害甲○○之犯行，已證述明確，且被告對於欲傳訊之司機為何人，竟
    稱：「名字我不知道」等語（詳見本院卷第二十二頁），本院顯無從予以傳訊，
    雖被告另具狀指稱：證人林明宗、吳文博平日與甲○○感情很好，所證難免偏頗
    ，惟如前所述，二位證人林明宗、吳文博所證與告訴人所述完全相符，且有甲○
    ○之診斷證明書一紙附卷可稽，尚無何積極證據足資認定林明宗、吳文博二人所
    證有偏頗，是本院認依上開證人林明宗、吳文博二人之證述、告訴人之指述及告
    訴人之驗傷診斷書以及被告自承與告訴人確有爭執已足證明被告右揭犯行，應無
    再予傳訊其他不知名字之計程車司機到庭做證之必要，附予敘明。
三、核被告乙○○○所為，係犯刑法第三百零九條第一項之公然侮辱罪及同法第二百
    七十七條第一項之普通傷害罪。被告乙○○○於右揭時、地，密接朝甲○○臉部
    吐口水，再以台語「幹你娘」辱罵甲○○，顯係基於單一公然侮辱犯意之接續動
  作，為接續犯，僅論以單純一罪。被告乙○○○所犯上開二罪，犯意各別，行為
    互殊，罪名有異，應予分論併罰。原審判決適用刑法第三百零九條第一項、第二
    百七十七條第一項、第四十一條第一項前段、第四十二條第二項、第七十四條第
    一款，罰金罰鍰提高標準條例第一條前段、第二條，並爰審酌被告乙○○○稍有
    不滿即公然侮辱人之犯罪動機及手段，甲○○名譽受損及身體受傷程度之輕重，
    其始終未有與甲○○達成和解之意，及犯後僅坦承部分犯行，未見悔意等一切情
    狀，量處被告乙○○○公然侮辱人部分罰金壹仟貳佰元，並諭知如易服勞役之標
    準就被告傷害人之身體部分量處拘役拾日，且諭知易科罰金之折算標準，且認
    被告乙○○○前未曾受有期徒刑以上刑之宣告，此有臺灣高等法院被告全國前案
    紀錄表各一份在卷可稽，經此次懲處後當知警惕，應均無再犯之虞，認其所宣告
    之刑，以暫不執行為適當，併予宣告緩刑二年，以勵自新。另認被告乙○○○持
    以毆打被告甲○○之掃把一支，乃台西客運公司所有之物乙節，業據甲○○供明
    在卷，該掃把雖供被告乙○○○犯罪所用之物，惟非屬被告乙○○○所有，不另
    併予宣告沒收，核其認事用法並無違誤，量刑亦稱妥適，被告上訴否認犯行，指
    摘原審判決不當，即無理由，應予駁回。
四、被告乙○○○經合法傳喚，無正當理由，未於本院審判期日到庭，爰不待其陳述
    ，逕予判決，附予敘明。
據上論斷，應依刑事訴訟法第三百六十八條、第三百七十一條，判決如主文。
本案經檢察官丙○○到庭執行職務。
中      華      民      國      九十一   年      十二     月   三十一   日
                                  臺灣高等法院臺中分院刑事第三庭
                                        審判長法  官  陳  朱  貴
                                              法  官  廖  柏  基
                                              法  官  胡  忠  文
右正本證明與原本無異。
不得上訴。
                                              書記官  許  美  惠
中      華      民      國      九十一   年      十二     月   三十一   日
附錄本案論罪科刑法條：
刑法第三百零九條第一項、第二百七十七條第一項
刑法第三百零九條第一項
(公然侮辱罪)公然侮辱人者，處拘役或三百元以下罰金。
第二百七十七條第一項
(普通傷害罪)傷害人之身體或健康者，處三年以下有期徒刑、拘役或一千元以下罰金
。                                                                      Ｉ
